【裁判字號】    92,毒抗,73
【裁判日期】    920210
【裁判案由】    毒品危害防制條例
【裁判全文】
臺灣高等法院刑事裁定                              九十二年度毒抗字第七三號
    抗  告  人
    即  被  告  甲○○  男  三.
右抗告人因違反毒品危害防制條例案件，不服臺灣板橋地方法院中華民國九十一年十
二月三十日裁定（九十一年度毒聲字第四二七九號），提起抗告，本院裁定如左：
  主  文
抗告駁回。
  理  由
一、按犯毒品危害條例第十條之罪者（即施用第一、二級毒品），檢察官應先將被告
    送勒戒處所觀察、勒戒，同法第二十條第一項定有明文。又觀察勒戒處分執行條
    例第三條第一項規定，檢察官依毒品危害防制條例第二十條第一項規定命送勒戒
    處所執行觀察、勒戒處分者，應先向法院聲請裁定，法院應於受理聲請後二十四
    小時內為之。
二、查抗告人即被告甲○○前因施用毒品案件，經送觀察、勒戒後，認無繼續施用毒
    品之傾向，經本院以八十七年度上訴字第六七七號判決免刑確定（見毒聲字卷第
    十一頁）。惟被告復於民國（下同）九十一年十一月二十三日十六時五十分許，
    即為警採尿前回溯二十六小時至九十六小時內之某時，在不詳處所，施用第一級
    毒品海洛因、第二級毒品安非他命，嗣於九十一年十一月二十三日十五時十分許
    ，在臺北縣板橋市○○路九十一號即被告住處為警查獲，經警採集被告尿液送驗
    結果，呈嗎啡及安非他命陽性反應，有臺灣檢驗科技股份有限公司出具之「濫用
    藥物尿液檢驗報告」影本乙紙附卷可稽（見毒聲字卷第十五頁），原審法院因檢
    察官之聲請，依毒品危害防制條例第二十條第一項（聲請書誤載為第二十條第三
    項）及觀察勒戒處分執行條例第三條第一項之規定，裁定被告應送勒戒處所觀察
    、勒戒，經核於法並無不合。
三、被告提起抗告意旨略以：被告因病經常服用長效性感冒劑及口服液，此有亞東紀
    念醫院就醫診斷書可證（附於臺北縣警察局函送卷宗），抗告人因而導致尿液呈
    嗎啡及安非他命陽性反應，爰依法提起抗告云云。惟依卷附之榮民總醫院八十三
    年四月七日北總內字第０三０五九號函所載，服用其他藥物以氣相層析質譜分
    析法分析結果，不會呈嗎啡、安非他命偽陽性反應，被告尿液經送臺灣檢驗科技
    股份有限公司以氣相層析質譜儀分析法檢驗結果，確呈嗎啡及安非他命陽性反應
    ，此有臺灣檢驗科技股份有限公司出具之「濫用藥物尿液檢驗報告」影本乙紙附
    卷可稽（見毒聲字第十五頁），被告否認犯行，託辭係長期服用感冒劑液，因而
    尿液呈嗎啡及安非他命陽性反應云云，尚無足採，被告之抗告為無理由，應予駁
    回。
四、據上論結，應依刑事訴訟法第四百十二條，裁定如主文。
中      華      民      國    九十二    年      二      月      十      日
                             臺灣高等法院刑事第三庭
                                 審判長法  官  張  連  財
                                       法  官  黃  金  富
                                       法  官  林  明  俊
右正本證明與原本無異。
不得再抗告。
                                       書記官  蕭  進  忠
中      華      民      國    九十二    年      二      月      十一    日


司法院資訊處製作；財團法人民間司法改革基金會備份。
